【裁判字號】    97,小上,88
【裁判日期】    970829
【裁判案由】    清償債務
【裁判全文】
臺灣板橋地方法院民事裁定              97年度小上字第88號
上  訴  人  甲○○○
被  上訴人  臺新國際商業銀行股份有限公司
法定代理人  乙○○
上列當事人間請求清償債務事件，上訴人對於中華民國97年5 月
30日本院板橋簡易庭96年度板小字第6298號第一審判決提起上訴
，本院裁定如下：
    主  文
上訴駁回。
第二審訴訟費用新臺幣壹仟伍佰元由上訴人負擔。
    理  由
一、按對於小額程序之第一審裁判之上訴，非以其違背法令為理
    由，不得為之，民事訴訟法第436 條之24第2 項定有明文。
    所謂判決違背法令係指判決不適用法規或適用不當者而言。
    且依同法第436 條之25規定，上訴狀內應記載上訴理由，並
    表明原判決所違背之法令及其具體內容，以及依訴訟資料可
    認為原判決有違背法令之具體事實，上訴狀或理由書如未依
    此項方法表明者，即難認為已對小額訴訟第一審判決之違背
    法令有具體之指摘，其上訴自非合法。
二、查本件上訴人係對於小額訴訟之第一審判決提起上訴，其上
    訴狀指陳：(一)警察是人民的保母，原審判決為何不相信證人
    即臺北巿政府警察局中正一分局介壽路派出所警員王天仁之
    證詞以及受理刑事案件報案二聯單、三聯單呢？(二)伊從頭到
    尾都沒說現金卡密碼跟卡片放在一起，而係說密碼在伊換領
    新卡時，已在銀行撕毀丟棄。(三)伊於民國96年3 月5 日下午
    2 時以前，已至臺北巿政府警察局中正一分局報案，並以電
    話向被上訴人辦理掛失現金卡，是本件借款遭人冒貸之責任
    ，應係被上訴人未善盡保護消費者權益之責，始導致消費者
    權益受損，應由被上訴人負完全責任。(四)原審審判長於97年
    5 月15日下午4 時5 分開庭時，當庭表示新臺幣（下同）5
    萬元可分2 期清償，為何判決伊應給付被告10萬元？爰請求
    廢棄原判決等語。核其上訴意旨，僅係就原審依職權取捨證
    據而認定事實之當否為指摘，並未具體指出原審判決有如何
    違背法令情事，更未指明原審判決所違反之法令條項或其內
    容以及依訴訟資料有何判決違背法令具體事實；況原審判決
    認定上訴人撥打電話向被上訴人辦理掛失現金卡時，經被上
    訴人職員詢以「是否把卡片及密碼放在一起？」時，先陳稱
    其將卡片及密碼都放在裡面（皮包內）等語，其後經該職員
    告知上開現金卡沒有附掛失風險，應將密碼分開放時，始改
    稱密碼函伊直接丟掉了，都沒有使用等語之情節，均係依被
    上訴人於原審所提出之上開電話錄音譯文為斷，且該電話錄
    譯文亦為上訴人於原審時所不爭執，是原審依前述情節質疑
    上訴人抗辯其於領用現金卡時已將密碼函撕毀丟棄一節，即
    非無據；再綜觀原審全部卷證資料，未見原審承審法官另有
    當庭宣示被告應給付原告之金額及方式，且於審判實務上，
    法官為解決當事人間之紛爭，參酌兩造之權益及經濟能力，
    試行和解並提出妥適之和解方案，亦所在多有，惟該和解方
    案尚須兩造同意並作成和解筆錄，始生效力，自不得徒以未
    經兩造同意之和解方案拘束法院判決之結果。綜上所述，上
    訴人所陳前揭上訴理由尚難認為已對小額訴訟第一審判決之
    違背法令有具體之指摘，從而，本件上訴自非合法，應予駁
    回。
三、本件第二審裁判費1,500 元，應由上訴人負擔，爰確定如主
    文第2 項所示。
四、依民事訴訟法第436 條之32第1 項、第2 項、第444 條第1
    項前段、第436 條之19第1 項、第95條、第78條，裁定如主
    文。
中    華    民    國    97    年    8     月    29    日
                  民事第三庭審判長法  官  朱耀平
                                  法  官  何君豪
                                  法  官  王瑜玲
以上正本證明與原本無異
本裁定不得抗告。
中    華    民    國    97    年    9     月    5     日
                                  書記官  黃美雲


司法院資訊處製作；財團法人民間司法改革基金會備份。
